臺灣臺中地方法院刑事判決
111年度金訴字第1510號
公  訴  人  臺灣臺中地方檢察署檢察官
被      告  鄭迪允




選任辯護人  廖偉成律師
上列被告因詐欺等案件，經檢察官提起公訴（110年度偵字第382
65號），被告於準備程序中就被訴事實為有罪之陳述，經本院合
議庭裁定由受命法官獨任進行簡式審判程序，判決如下：
    主    文
鄭迪允犯如附表二所示之罪，各處如附表二所示之刑及沒收。應
執行有期徒刑壹年參月，併科罰金新臺幣陸萬元，罰金如易服勞
役，以新臺幣壹仟元折算壹日。
    犯罪事實
一、鄭迪允於民國109年6月底，與真實姓名年籍不詳、外號「金
    大哥」之成年男子相識，後即共同意圖為自己不法之所有，
    基於詐欺取財與一般洗錢之犯意聯絡，由「金大哥」分別於
    如附表一所示之時間，以如附表一所示方式，向如附表一所
    示之張育誠、黃培根、葉真源、張育濤、李百祥、吳俊德及
    劉子翔等人施詐，致渠等各陷於錯誤，分別將如附表一所示
    款項，匯入如附表一所示之帳戶後，鄭迪允即以「金大哥」
    交付之行動電話連結網路，登入通訊軟體Telegram，與「金
    大哥」聯繫後，持「金大哥」所交付如附表一所示帳戶之提
    款卡，於附表一所示之時間、地點，提領如附表一所示款項
    ，復將提領之款項交付與「金大哥」，以此迂迴層轉方式，
    掩飾、隱匿該詐欺犯罪所得之去向。鄭迪允並因此各獲得經
    手款項1％即新臺幣（下同）900元、600元、789元、665元、
    960元、33元、960元之報酬。嗣因張育誠、黃培根、葉真源
    、張育濤、李百祥、吳俊德及劉子翔發現受騙，經報警而循
    線查獲。
二、案經張育誠、黃培根、葉真源、張育濤、李百祥、吳俊德及
    劉子翔訴由臺中市政府警察局刑事警察大隊函請臺灣臺中地
    方檢察署檢察官偵查起訴。
    理    由
一、本案被告鄭迪允所犯為死刑、無期徒刑、最輕本刑為3年以
    上有期徒刑以外之罪，且非高等法院管轄第一審之案件，被
    告於準備程序中就前揭被訴事實為有罪之陳述，經告知簡式
    審判程序之旨，並聽取被告、辯護人與公訴人之意見後，本
    院認無不得或不宜改依簡式審判程序進行之情事，依刑事訴
    訟法第273條之1第1項、第284條之1規定，裁定由受命法官
    獨任進行簡式審判程序；且依刑事訴訟法第273條之2及第15
    9條第2項規定，不適用傳聞法則有關限制證據能力之相關規
    定，合先敘明。
二、上揭犯罪事實，業據被告於警詢、本院準備程序及審理時均坦白不諱（見警卷第1至7頁，本院卷第203頁、第223至229頁），遭不詳之人詐騙之經過，亦經告訴人張育誠、黃培根、葉真源、張育濤、李百祥、吳俊德及劉子翔於警詢時指述甚詳（見警卷第19至27頁，偵卷第117至123頁、第137至140頁、第151至155頁、第169至175頁、第191至197頁、第431至437頁），並有鄭迪允109年7月27日至28日提領吳健平中國信託銀行帳戶(帳號000000000000號)自動櫃員機監視錄影擷圖、鄭迪允109年8月10日至18日提領周娟瑩中國信託銀行帳戶(帳號000000000000號)自動櫃員機監視錄影擷圖、周娟瑩中國信託銀行帳戶(帳號000000000000號)存款交易明細、吳健平中國信託銀行帳戶(帳號000000000000號)存款交易明細、財金資訊股份有限公司110年11月18日金訊營字第1100004080號函暨附件：(1)周娟瑩中國信託銀行帳戶(帳號000000000000號)自動化服務機器(ATM)跨行提款/查詢交易明細表、跨行轉帳交易明細表、(2)吳健平中國信託銀行帳戶(帳號000000000000號)自動化服務機器(ATM)跨行提款/查詢交易明細表、跨行轉帳交易明細表、鄭迪允109年7月26日提領吳健平中國信託銀行帳戶(帳號000000000000號)自動櫃員機監視錄影擷圖、吳健平中國信託銀行帳戶(帳號000000000000號)存款交易明細、中國信託商業銀行股份有限公司111年5月30日中信銀字第111224839168102號函暨附件：(1)吳健平帳戶(帳號000000000000號)存款交易明細、自動化交易LOG資料-財金交易、(2)周娟瑩帳戶(帳號000000000000號)存款交易明細、自動化交易LOG資料-財金交易（見警卷第8至11頁、第51至55頁，偵卷第23至93頁、第111至113頁、第457至494頁）及附表三所示卷證在卷可參，堪認被告上開任意性自白與事實相符，足堪採信。從而，本件事證明確，被告犯行洵堪認定，應依法論科。
三、論罪科刑：
(一)核被告就犯罪事實欄一即附表一所為，均係犯刑法第339條
    第1項之詐欺取財罪及洗錢防制法第14條第1項之一般洗錢罪
    。起訴意旨雖認被告所為本案詐欺取財犯行，皆係涉犯刑法
    第339條之4第1項第2款之三人以上共犯詐欺取財罪，然被告
    於警詢時供稱：是1位「金大哥」男子委託我幫他領取，都
    以Telegram聯絡，吳健平跟周娟瑩的提款卡都是「金大哥」
    當面交給我，提領的款項，隔天「金大哥」會來收取等語（
    見警卷第1至7頁），於本院準備程序時亦稱：吳健平中信帳
    戶、周娟瑩中信帳戶，是外號「金大哥」之人拿給我的叫我
    去提領的，領完之後款項全部轉交給「金大哥」，我都用Te
    legram跟「金大哥」聯絡，聊天室只有我跟「金大哥」，沒
    有其他人，「金大哥」都跟我約在烏日的橋下後面，1個人
    前來跟我收錢，本案我只有跟「金大哥」接觸等語（見本院
    卷第203頁）。則依被告之供述，其於本案所接觸之共犯僅
    「金大哥」1人，而於詐騙案件中，一人分飾多角之方式，
    或以不同門號去電；或於使用網路通訊設備時，申請多個帳
    戶使用，均屬常見，更有勝者，依現今網路科技之發達，竄
    改來電號碼及使用變聲工具等方式掩飾真實身分，亦時有所
    聞。本件並無證據證明被告與「金大哥」聯繫及附表一所示
    之告訴人接獲詐騙電話或語音訊息之來電時間有所重疊，或
    發話人之基地臺位置明顯有異，客觀上無法排除與被告及附
    表一所示之告訴人聯繫之人，實際上為同一人之可能。是依
    卷內證據不足以認定除被告及「金大哥」外尚有第三人參與
    本案各該詐欺犯行，此部分之犯罪事實即屬不能認定，自應
    予更明如犯罪事實欄所示。是公訴意旨認被告本案所犯詐欺
    取財犯行均應以刑法第339條之4第1項第2款之加重詐欺取財
    罪論處，容有誤會，然起訴基本社會事實相同，爰依刑事訴
    訟法第300條之規定變更起訴法條。另本院於審理時已告知
    被告此部分涉犯之法條，供其與辯護人為辯論（見本院卷第
    230頁），足保障被告防禦權，附此敘明。 
(二)本案被告雖未親自以附表一所載之詐騙手法訛詐附表一所示
    之告訴人等，然其與「金大哥」相互利用彼此之行為，先由
    「金大哥」向渠等詐得金錢後，復由被告前往提領匯入人頭
    帳戶中之詐騙款項，再將提領之現金轉交給「金大哥」，彼
    此在共同犯罪意思之聯絡下相互分工、協力完成各該犯行，
    自應就共同正犯間實行犯罪之行為共同負責。是被告就犯罪
    事實欄一即附表一所示犯行，與共犯「金大哥」各有犯意之
    聯絡及行為之分擔，均應論以共同正犯。
(三)被告於附表一編號3、4、7所示之告訴人葉真源、張育濤、
    劉子翔受騙匯款後，分於附表一編號3、4、7所示時間、地
    點，多次提領渠等匯入人頭帳戶內之詐欺款項，各是基於同
    一目的，而於密切、接近之時、地實施，侵害同一法益，各
    行為之獨立性極為薄弱，依一般社會健全觀念，在時間差距
    上，難以強行分開，在主觀上顯係基於同一之犯意接續為之
    ，均應評價為接續犯，而各論以一罪。
(四)又被告就附表一所犯詐欺取財罪及一般洗錢罪間之犯行，各
    有實行行為局部同一之情形，為想像競合犯，均應依刑法第
    55條規定，從一重以一般洗錢罪處斷。
(五)被告所犯上開7罪，犯意各別，行為互殊，被害人不同，應
    予分論併罰。
(六)被告就犯罪事實欄一即附表一所示犯行既已於本院準備程序
    及審理時均為自白，爰皆依洗錢防制法第16條第2項規定減
    輕其刑。
(七)爰以行為人之責任為基礎，審酌被告前有犯詐欺罪經科刑及
    執行完畢之紀錄，有臺灣高等法院被告前案紀錄表在卷可參
    ，而現今社會詐欺事件層出不窮、手法日益翻新，政府及相
    關單位無不窮盡心力追查、防堵，大眾傳播媒體更屢屢報導
    民眾被詐欺，甚至畢生積蓄因此化為烏有之相關新聞，然被
    告年輕力壯，卻不思循正途獲取穩定經濟收入，竟貪圖不法
    錢財，與「金大哥」共同為詐欺犯罪，負責提領詐欺款項，
    再轉交「金大哥」以掩飾、隱匿詐欺贓款之去向、所在，價
    值觀念偏差，嚴重破壞社會治安，且造成附表一所示之告訴
    人等因而各受有如附表一所示財產損失之犯罪危害程度，並
    衡酌被告在本案係擔任領款車手之角色分工，獲取之犯罪所
    得尚非鉅額，另其於犯後坦承犯行，然尚未賠償附表一所示
    告訴人等所受損害之態度，暨被告自陳之智識程度、職業經
    歷、家庭經濟及生活狀況（見本院卷第230頁）等一切情狀
    ，各量處如附表二所示之刑，並考量被告所犯上開7罪，均
    為一般洗錢罪，其罪質相同，犯罪情節相似，皆為侵害財產
    法益之犯罪，且犯罪時間相距不長，依其所犯上開各罪責任
    非難重複程度等情，定其應執行之刑如主文所示，併就併科
    罰金部分諭知如易服勞役之折算標準，以資懲儆。
四、沒收部分：
(一)被告就本案犯行係以經手款項之1％作為報酬乙節，經其供承
    在卷（見本院卷第203頁），則依此計算被告就附表一所示
    犯行，應各獲得900元、600元、789元、665元、960元、33
    元、960元之報酬（皆以告訴人匯入之款項計算，並無條件
    捨去），各為其所有之犯罪所得，並未扣案，亦未合法發還
    附表一所示之告訴人等，且金錢並無不宜執行沒收之情事，
    爰依刑法第38條之1第1項前段、第3項之規定，各於被告所
    犯本案罪刑項下，諭知沒收，並於全部或一部不能沒收時，
    追徵其價額。至被告遂行本案詐欺取財及一般洗錢犯罪所掩
    飾、隱匿之財物（即已交付與「金大哥」之款項），並無證
    據證明在被告實際掌控中或屬被告所有，尚難認被告就此部
    分財物具所有權或事實上之處分權，當無從依洗錢防制法第
    18條第1項之規定，宣告沒收。
(二)另被告用以與「金大哥」聯絡使用之行動電話，係「金大哥
    」提供，且已返還「金大哥」乙節，經被告供明在卷（見本
    院卷第203頁），此外，本案並無證據證明被告與「金大哥
    」聯繫使用之行動電話為其所有，或對之有事實上管領權，
    自無從宣告沒收。
據上論斷，應依刑事訴訟法第273條之1第1項、第299條第1項前
段、第300條，洗錢防制法第14條第1項、第16條第2項，刑法第1
1條、第28條、第339條第1項、第42條第3項、第55條、第51條第
5款、第7款、第38條之1第1項前段、第3項，刑法施行法第1條之
1第1項，判決如主文。
本案經檢察官洪瑞君提起公訴，檢察官温雅惠到庭執行職務。
中　　華　　民　　國　　111 　年　　11　　月　　30　　日
                  刑事第十五庭  法　官　江健鋒
以上正本證明與原本無異。
如不服本判決，應於收受本判決後20日內向本院提出上訴書狀，
其未敘述上訴理由者，並得於提起上訴後20日內向本院補提理由
書狀（均須按他造當事人之人數附繕本）「切勿逕送上級法院」
。
告訴人或被害人如不服判決，應備理由具狀向檢察官請求上訴，
上訴期間之計算，以檢察官收受判決正本之日起算。
                                書記官　呂偵光
中　　華　　民　　國　　111 　年　　11　　月　　30　　日

附錄本案論罪科刑法條全文：
洗錢防制法第14條：
有第2條各款所列洗錢行為者，處7年以下有期徒刑，併科新臺幣
500萬元以下罰金。
前項之未遂犯罰之。
前2項情形，不得科以超過其特定犯罪所定最重本刑之刑。

中華民國刑法第339條之4：
犯第339條詐欺罪而有下列情形之一者，處1年以上7年以下有期
徒刑，得併科100萬元以下罰金：
一、冒用政府機關或公務員名義犯之。
二、三人以上共同犯之。
三、以廣播電視、電子通訊、網際網路或其他媒體等傳播工具，
    對公眾散布而犯之。
前項之未遂犯罰之。

附表一：(金額：新臺幣，不含手續費)
編號 告訴人 詐騙方式 匯款時間及 金額 匯入人頭帳戶 提款時間及 金額 提款地點 1 張育誠 張育誠於109年7月15日加入「安達金融國際客服」網站並註冊為平臺會員，網站虛稱可進行投資以獲利云云，致張育誠陷於錯誤，而匯款作為所謂投資之用，其中有部分款項於右列時間，匯至右列人頭帳戶 109年7月26日 23時7分許 【5萬元】 吳健平 中國信託銀行 帳號000000000000號帳戶（起訴書犯罪事實欄誤載為000000000000號） 109年7月26日 23時52分許 【9萬元】 臺北市○○區○○街000巷0號統一超商隴山林門市    109年7月26日 23時9分許 【4萬元】    2 黃培根 黃培根於109年7月3日加入「安達金融國際客服」網站並註冊為平臺會員，平臺虛稱可進行投資以獲利云云，致黃培根陷於錯誤，而匯款作為所謂投資之用，其中有部分款項於右列時間，匯至右列人頭帳戶 109年7月27日 12時44分許 (12時47分入帳) 【6萬元】 吳健平 中國信託銀行 帳號000000000000號帳戶 109年7月27日 13時40分許 【9萬元】 （超過黃培根左列匯款部分，與黃培根遭詐無涉） 臺中市○○區○○路000號統一超商烏日門市 3 葉真源 葉真源於109年7月27日加入「安達金融國際公司」網站，網站虛稱可投資黃金期貨以獲利云云，致葉真源陷於錯誤，而匯款作為所謂投資之用，其中有部分款項於右列時間，匯至右列人頭帳戶   109年7月27日 13時58分許 【1萬5000元】 吳健平 中國信託銀行 帳號000000000000號帳戶 109年7月27日 14時33分許 【1萬5000元】 臺中市○區○○路000號統一超商大全門市    109年7月27日 19時29分許 【2萬9985元】  109年7月27日 19時49分許 【3萬6000元】 （超過葉真源左列匯款部分，與葉真源遭詐無涉） 臺中市○區○○路00號統一超商新國光門市    109年7月28日 11時37分許 【3萬元】  109年7月28日 11時44分許 【3萬元】 臺中市○區○○路00號統一超商親親門市    109年7月28日 13時50分許 (13時56分入帳) 【4000元】 (委託友人轉 帳)  109年7月28日 13時58分許 【4000元】 統一超商不詳門市 4 張育濤 張育濤於109年7月28日與通訊軟體LINE暱稱「林欣怡」認識後，經其介紹而加入「智匯Think Markets」網站，網站虛稱可投資以獲利云云，致張育濤陷於錯誤，而匯款作為所謂投資之用，其中有部分款項於右列時間，匯至右列人頭帳戶 109年7月28日 15時25分許 【1萬6500元】 吳健平 中國信託銀行 帳號000000000000號帳戶 109年7月28日 15時43分許 【7萬6000元】 （超過張育濤左列匯款部分，與張育濤遭詐無涉） 臺中市○○區○○路0段000號統一超商鑫巴黎門市    109年7月28日 17時19分許 【5萬元】  109年7月28日 17時36分許 【5萬元】 臺中市○○區○○路00號統一超商秋紅谷門市 5 李百祥 李百祥於109年6月3日與通訊軟體LINE暱稱「逗逗(琪琪)」認識後，經其介紹而加入「英皇安達金融」平臺，平臺虛稱可投資以獲利云云，致李百祥陷於錯誤，而匯款作為所謂投資之用，其中有部分款項於右列時間，匯至右列人頭帳戶 109年7月28日 17時43分許 【4萬8000元】 吳健平 中國信託銀行 帳號000000000000號帳戶 109年7月28日 17時59分許 【9萬6000元】 臺中市○○區○○路000○0號墩葉門市    109年7月28日 17時45分許 【4萬8000元】    6 吳俊德 吳俊德於109年7月28日與通訊軟體LINE暱稱「陳曉瑤」認識後，經其介紹而加入「智匯Think Markets」網站，網站虛稱可投資以獲利云云，致吳俊德陷於錯誤，而匯款作為所謂投資之用，其中有部分款項於右列時間，匯至右列人頭帳戶 109年7月28日 21時50分許 【3300元】 吳健平 中國信託銀行 帳號000000000000號帳戶 109年7月28日 22時3分許 【1萬元】 （超過吳俊德左列匯款部分，與吳俊德遭詐無涉） 臺中市○區○○街000號統一超商新文化門市 7 劉子翔 劉子翔於109年8月間與通訊軟體LINE暱稱「林之沫」認識後，經其介紹而加入「安達國際金融Qanda」平臺並註冊為會員，平臺虛稱可進行投資以獲利云云，致劉子翔陷於錯誤，而匯款作為所謂投資之用，其中有部分款項於右列時間，匯至右列人頭帳戶 109年8月10日 20時1分許 【6000元】 周娟瑩 中國信託銀行 帳號000000000000號帳戶 109年8月10日 20時20分許 【6000元】 臺中市○區○○路0段00號1樓統一超商向興門市    109年8月15日 16時9分許 【9萬元】  109年8月15日 16時22分許 【9萬元】  

附表二：
編號 犯罪事實 宣告刑及沒收 1 犯罪事實一即附表一編號1（即張育誠）部分 鄭迪允共同犯一般洗錢罪，處有期徒刑陸月，併科罰金新臺幣貳萬元，罰金如易服勞役，以新臺幣壹仟元折算壹日。未扣案之犯罪所得新臺幣玖佰元沒收，於全部或一部不能沒收時，追徵其價額。 2 犯罪事實一即附表一編號2（即黃培根）部分 鄭迪允共同犯一般洗錢罪，處有期徒刑伍月，併科罰金新臺幣壹萬元，罰金如易服勞役，以新臺幣壹仟元折算壹日。未扣案之犯罪所得新臺幣陸佰元沒收，於全部或一部不能沒收時，追徵其價額。 3 犯罪事實一即附表一編號3（即葉真源）部分 鄭迪允共同犯一般洗錢罪，處有期徒刑陸月，併科罰金新臺幣壹萬伍仟元，罰金如易服勞役，以新臺幣壹仟元折算壹日。未扣案之犯罪所得新臺幣柒佰捌拾玖元沒收，於全部或一部不能沒收時，追徵其價額。 4 犯罪事實一即附表一編號4（即張育濤）部分 鄭迪允共同犯一般洗錢罪，處有期徒刑伍月，併科罰金新臺幣壹萬元，罰金如易服勞役，以新臺幣壹仟元折算壹日。未扣案之犯罪所得新臺幣陸佰陸拾伍元沒收，於全部或一部不能沒收時，追徵其價額。 5 犯罪事實一即附表一編號5（即李百祥）部分 鄭迪允共同犯一般洗錢罪，處有期徒刑陸月，併科罰金新臺幣貳萬元，罰金如易服勞役，以新臺幣壹仟元折算壹日。未扣案之犯罪所得新臺幣玖佰陸拾元沒收，於全部或一部不能沒收時，追徵其價額。 6 犯罪事實一即附表一編號6（即吳俊德）部分 鄭迪允共同犯一般洗錢罪，處有期徒刑肆月，併科罰金新臺幣伍仟元，罰金如易服勞役，以新臺幣壹仟元折算壹日。未扣案之犯罪所得新臺幣參拾參元沒收，於全部或一部不能沒收時，追徵其價額。 7 犯罪事實一即附表一編號7（即劉子翔）部分 鄭迪允共同犯一般洗錢罪，處有期徒刑陸月，併科罰金新臺幣貳萬元，罰金如易服勞役，以新臺幣壹仟元折算壹日。未扣案之犯罪所得新臺幣玖佰陸拾元沒收，於全部或一部不能沒收時，追徵其價額。 

附表三：
卷證 ㈠告訴人張育誠部分： 　1.報案資料(內政部警政署反詐騙諮詢專線紀錄表、南投縣政府警察局竹山分局過溪派出所受理詐騙帳戶通報警示簡便格式表、受理刑事案件報案三聯單)（見偵卷第419至429頁、第453頁） 　2.張育誠臺灣中小企業銀行帳戶(帳號00000000000號)交易明細（見警卷第29頁）　 　3.張育誠提出LINE對話紀錄擷圖(含自動櫃員機交易明細表、網路轉帳交易明細)（見偵卷第439至451頁） ㈡告訴人黃培根部分： 　1.報案資料(內政部警政署反詐騙諮詢專線紀錄表、新北市政府警察局三重分局光明派出所受理詐騙帳戶通報警示簡便格式表、受理各類案件紀錄表、受理刑事案件報案三聯單、金融機構聯防機制通報單)（見偵卷第125至133頁） 　2.黃培根郵政跨行匯款申請書（見偵卷第213至221頁） 　3.黃培根提出安達金融國際公司投資平臺網頁資料（見偵卷第222頁） ㈢告訴人葉真源部分： 　1.報案資料(內政部警政署反詐騙諮詢專線紀錄表、桃園市政府警察局龍潭分局龍潭光明派出所受理詐騙帳戶通報警示簡便格式表、受理各類案件紀錄表、受理刑事案件報案三聯單)（見偵卷第141至147頁） 　2.葉真源元大銀行、玉山銀行、聯邦銀行帳戶交易明細、網路轉帳交易明細表（見偵卷第247至251頁） 　3.葉真源提出LINE對話紀錄擷圖(含網路轉帳交易明細)（見偵卷第253至261頁） ㈣告訴人張育濤部分：　　 　1.報案資料(內政部警政署反詐騙諮詢專線紀錄表、彰化縣警察局溪湖分局埔東派出所受理詐騙帳戶通報警示簡便格式表、受理各類案件紀錄表、受理刑事案件報案三聯單)(見偵卷第201至207頁)　 　2.張育濤埔鹽郵局帳戶(局號0000000號、帳號0000000號)存摺封面及內頁影本（見偵卷第323至329頁） 　3.張育濤提出LINE對話紀錄擷圖(含網路轉帳交易明細)（見偵卷第331至335頁） ㈤告訴人李百祥部分：　　 　1.報案資料(內政部警政署反詐騙諮詢專線紀錄表、雲林縣警察局虎尾分局虎尾派出所受理詐騙帳戶通報警示簡便格式表、受理各類案件紀錄表、受理刑事案件報案三聯單)（見偵卷第157至165頁） 　2.李百祥第一銀行帳戶(帳號00000000000號)存摺存款客戶歷史交易明細表、匯款申請書回條、自動櫃員機交易明細表、永豐商業銀行新臺幣匯出匯款申請單（見偵卷第223至235頁） 　3.李百祥提出LINE對話紀錄擷圖（見偵卷第237至245頁) ㈥告訴人吳俊德部分：　　 　1.報案資料(內政部警政署反詐騙諮詢專線紀錄表、臺中市政府警察局大雅分局潭北派出所受理詐騙帳戶通報警示簡便格式表、受理各類案件紀錄表、受理刑事案件報案三聯單、金融機構聯防機制通報單)(見偵卷第177至187頁) 　2.吳俊德提出LINE對話紀錄擷圖(含網路轉帳交易明細)（見偵卷第263至322頁） ㈦告訴人劉子翔部分： 　1.報案資料(內政部警政署反詐騙諮詢專線紀錄表、臺中市政府警察局第二分局永興派出所受理詐騙帳戶通報警示簡便格式表、受理各類案件紀錄表、受理刑事案件報案三聯單)（見警卷第43至49頁） 　2.劉子翔提出LINE對話紀錄擷圖（含自動櫃員機交易明細表、網路轉帳交易明細）（見警卷第31至37頁）